【裁判字號】    95,訴,29
【裁判日期】    950421
【裁判案由】    毒品危害防制條例
【裁判全文】
臺灣士林地方法院刑事判決                95年度訴字第29號
公  訴  人  臺灣士林地方法院檢察署檢察官
被      告  甲○○
上列被告因毒品危害防制條例案件，經檢察官提起公訴（94年度
毒偵字第2089號），及函請併案審理（台灣板橋地方法院檢察署
95年度毒偵字第175 號、台灣士林地方法院檢察署94年度毒偵字
第2433號、95年度毒偵字第243 號、95年度毒偵字第547 號、台
灣台北地方法院檢察署94年度毒偵字第3065號），本院經訊問被
告後，被告為認罪之答辯，本院合議庭裁定認本件宜由受命法官
以簡式審判程序審理並判決如下：
    主  文
甲○○連續施用第一級毒品，累犯，處有期徒刑壹年。
扣案之海洛因共計壹拾柒包（其中柒包淨重零點玖肆公克、包
淨重零點肆壹公克、壹包淨重壹點壹伍公克、壹包淨重零點壹
公克、伍包淨重零點伍公克），均沒收銷燬，針筒壹支沒收。
    事實及理由
一本件犯罪事實及證據除引用檢察官起訴書之記載外，另補充如
  下：
  (一)事實部分：
  1.被告甲○○基於施用第一級毒品海洛因之概括犯意，自民國
    94年5 月起至95年1 月15日，以將海洛因置入其所有針筒內
    注射、或摻在香菸內、或將海洛因置於其友人所有或其所有
    之玻璃球內燒烤之方式，連續在其設於台北市○○區○○街
    20號住處、台北市○○區○○路2 段35號建成公園、台北市
    ○○路友人住處、青年公園之公廁內等處施用海洛因多次，
    平均2 天施用1 次。其於94年6 月11日及同年11月25日，分
    別在台北市○○路其友人住處及其上址住處施用第一級毒品
    海洛因時，復基於施用第二級毒品安非他命之概括犯意，將
    安非他命與海洛因一起放在玻璃球內燒烤（於友人住處使用
    友人所有之玻璃球，於其住處使用其所有之玻璃球），同時
    施用第一級毒品海洛因及安非他命各1 次。
  2.嗣被告另先後於下述時間、地點遭警查獲：
  為警於94年6 月14日下午4 時30分許，在台北市中山區○○
    ○路與吉林路口查獲，扣得第一級毒品海洛因1 小包（淨重
    0.13公克）。
  於94年10月21日12時10分許，在台北縣新莊市○○路736-3
    號前，為警查獲，並扣得第一級毒品海洛因3 小包（淨重0.
    41公克）。
  為警於94年11月10日9 時50分許，在台北市大同區○○○路
    108 號前，遭警查獲，扣得第一級毒品海洛因1 小包（淨重
    1.15公克）。
  經警於94年11月28日下午6 時30分，在台北市○○區○○路
    與致遠一路口，查獲被告，且扣得被告所有供施用第一級毒
    品海洛因之針筒1 支。
  於95年1 月15日下午3 時5 分許，在台北市大同區○○○路
    、寧夏路口，查獲被告甲○○，並扣得第一級毒品海洛因5
    小包（共淨重0.5 公克）。
  (二)證據部分：
  被告於本院調查、審理時之自白。
  本案扣得之疑似毒品海洛因7 包（淨重0.94公克），及前述
    查獲被告時扣得疑似毒品之物，經送鑑定，均為海洛因等情
    ，除有起訴書所載之毒品初步鑑驗報告書外，另有卷附之法
    務部調查局94年12月2 日調科壹字第040004501 號法務部調
    查局鑑定通知書（見94年毒偵字第2089號卷第76頁）、法務
    部調查局95年1 月10日調科壹字第060010816 號法務部調查
    局鑑定通知書（參95年毒偵字第175 號卷第18頁）、台北市
    政府警察局大同分局94年11月10日台北市政府警察局大同分
    局查獲毒品危害防制條例初步毒品鑑驗報告（見94年毒偵字
    第2433號卷第14頁）、法務部調查局94年9 月20日調科壹字
    第020007372 號法務部調查局鑑定通知書（參94毒偵字第30
    65號卷第106 頁）、台北市政府警察局大同分局95年1 月15
    日台北市政府警察局大同分局查獲毒品危害防制條例初步毒
    品鑑驗報告（參95年毒偵字第243 號卷第23頁）可佐。
  被告於前2.所述之地點為警查獲，所採集之尿液，經送鑑定
    有嗎啡陽性反應等情，有台灣檢驗科技股份有限公司94年11
    月4 日CH/2005/A0813 號濫用藥物尿液檢驗報告（見94年毒
    偵字第6410號卷第63頁）、94年11月24日CH/2005/B0603 號
    濫用藥物尿液檢驗報告（參94年毒偵字第2433號卷第51頁）
    、94年7 月4 日CH/2005/60607 號濫用藥物尿液檢驗報告（
    參94年毒偵字第3065號卷第6 頁）、94年12月15日CH/2005/
    C0060 號濫用藥物尿液檢驗報告（見95年毒偵字第547 號卷
    第6 頁）在卷可稽，其中被告於94年6 月14日及94年11月28
    日為警查獲所採集送驗之尿液，送鑑驗，並有安非他命陽性
    反應等情，有前開公司94年7 月4 日及94年12月15日之濫用
    藥物尿液檢驗報告可參。
  此外，依台北市政府警察局保安警察大隊94年11月28日搜索
    扣押筆錄、扣押物目錄表可悉有扣得之針筒1 支（依卷內資
    料尚未送入檢察署贓物庫）可稽。
  綜上，堪認被告之自白與事實相符，足以採信，本件事證明
    確，被告犯行洵堪認定，應依法論科。
二核被告施用海洛因之犯行，係犯毒品危害防制條例第10條第1
  項之施用第一級毒品罪，其施用安非他命之犯行，係犯同條例
  第10條第2 項之施用第二級毒品罪。被告施用毒品前後，持有
  第一級毒品及第二級毒品之犯行，為施用之低度行為，均不另
  論罪。被告多次施用海洛因及2 次施用安非他命之犯行，各時
  間緊接，犯罪構成要件相同，顯均係基於概括犯意反覆為之，
  為連續犯，各應依連續犯之規定以一罪論，並依法加重其刑。
  被告一施用行為，同時施用安非他命及海洛因，為一行為觸犯
  數罪名，應依想像競合犯之規定，從一重之施用第一級毒品海
  洛因罪論處。除起訴書所載之施用第一級毒品海洛因之犯行外
  ，其餘被告施用第一級毒品及第二級毒品之犯行，雖未據公訴
  人於起訴書中敘及，然與起訴書所敘及部分有連續犯（施用第
  一級毒品海洛因部分）、想像競合犯（施用第二級毒品安非他
  命部分）之裁判上一罪關係，應為起訴效力所及，是公訴人、
  台灣板橋地方法院檢察署檢察官及台灣台北地方法院檢察署檢
  察官函請併案審理之台灣板橋地方法院檢察署95年度毒偵字第
  175 號、台灣士林地方法院檢察署94年度毒偵字第2433號、95
  年度毒偵字第243 號、95年度毒偵字第547 號、台灣台北地方
  法院檢察署94年度毒偵字第3065號案件，本院自得併予審理。
  又查被告有起訴書犯罪事實欄所載之犯罪科刑執行情形，此有
  台灣高等法院被告全國前案紀錄表在卷可稽，其於受有期徒刑
  執行完畢，5 年內再犯本件有期徒刑以上之罪，為累犯，應依
  刑法第47條之規定，加重其刑，並遞加重之。爰審酌被告前因
  毒品案件，經送觀察勒戒、強制戒治，竟不知悔改，再施用毒
  品，惡性較重，及其施用毒品殘害自身之健康、犯罪之手段、
  施用毒品之次數、犯後坦承犯行態度尚稱良好，知所悔改等一
  切情狀，量處如主文所示之刑。
三扣案之前述毒品海洛因共計17包（其中7 包淨重0.94公克、3
  包淨重0.41公克、1 包淨重1.15公克、1 包淨重0.13公克、5
  包淨重0.5 公克），均為違禁物，應依毒品危害防制條例第18
  條第1 項前段規定，無論屬於犯人與否均諭知沒收銷燬。扣案
  之針筒1 支，為被告所有，且供施用第一級毒品海洛因之用，
  業據被告承明在卷，應依刑法第38條第1 項第2 款規定。至其
  餘被告以其所有以施用海洛因、安非他命之針筒、玻璃球吸食
  器，並未扣案，被告復供稱其所有之上開針筒、玻璃球於施用
  毒品後即丟棄，是無證據證明未扣案之針筒、玻璃球現仍存在
  ，自無從諭知沒收，附此敘明。
三依刑事訴訟法第299 條第1 項前段、第273 條之1 第1 項、第
  310 條之2 、第454 條第2 項，毒品危害防制條例第10條第1
  項、第2 項、第18條第1 項前段，刑法第11條、第55條、第56
  條、第47條、第38條第1 項第2 款，判決如主文。
四本案經檢察官林聰良到庭執行職務。
五當事人如不服本判決，應於判決送達後10日內，向本院提出上
  訴狀。
中    華    民    國    95    年    4     月    21    日
                  刑事第五庭法  官  江翠萍
以上正本證明與原本無異。
                            書記官  張茹茵
中    華    民    國    95    年    4     月    25    日
論罪條文：毒品危害防制條例第10條第1 項、第2 項
施用第一級毒品者，處6 月以上5 年以下有期徒刑。
施用第二級毒品者，處3 年以下有期徒刑。


司法院資訊處製作；財團法人民間司法改革基金會備份。
